臺灣高等法院高雄分院刑事判決　　　　　　　　　　　九十三年度上訴字第三六號
　　上　訴　人
　　即　被　告　甲○○
　　選任辯護人　王國論律師
　　　　　　　　康進益律師
右上訴人因違反毒品危害防制條例案件，不服臺灣高雄地方法院九十二年度訴字第二
五一八號中華民國九十二年十二月三日第一審判決（起訴案號：臺灣高雄地方法院檢
察署九十二年度偵字第一九四○七號），提起上訴，本院判決如左：
      主  文
上訴駁回。
      事  實
一、甲○○知悉海洛因屬毒品危害防制條例第二條第二項第一款列管之第一級毒品，
    且係行政院公告列為管制進口之物品，不得非法運輸、持有及進出口，竟為獲取
    新台幣（下同）三萬元運輸毒品之報酬，於民國（下同）九十二年九月間，與中
    國大陸真實姓名年籍不詳綽號「阿健」成年男子，以及在臺灣姓名年籍不詳綽號
    「老二」成年男子基於共同運輸毒品海洛因由大陸地區進入臺灣地區之犯意聯絡
    ，推由甲○○在大陸地區深圳，接受綽號「阿健」男子所交付運送來台之毒品海
    洛因，將海洛因（淨重二九．九二公克，其外包裝為封口有紅線之夾鏈袋二個）
    綁於自身生殖器上，加以藏置，隨後自大陸深圳經香港，欲搭機私運來台，並將
    運輸毒品交予綽號「老二」之男子，可自綽號「老二」處獲得三萬元之報酬。嗣
    甲○○即以上開方式夾藏運輸第一級毒品海洛因，於九十二年九月二十二日下午
    三時許，搭乘港龍航空公司ＫＡ四三六號班機返抵高雄小港國際機場，私自運輸
    管制進口之第一級毒品海洛因進入我國國境，迨辦理入境通關時，在查驗護照處
    即遭事先已有線報之財政部高雄關稅局會同航空警察局高雄分局人員攔查，而於
    甲○○之生殖器上查獲上開第一級毒品即公告管制物品之海洛因（淨重二九‧九
    二公克），及其所有，供運輸毒品用之封口具有紅線之夾袋鏈二個，甲○○致未
    獲得運輸毒品代價三萬元。
二、案經臺南憲兵隊移送臺灣高雄地方法院檢察署檢察官偵查起訴。
    理  由
一、訊據上訴人即被告甲○○（下稱被告）坦承右揭自大陸深圳經香港運輸上開白色
    粉末毒品返台，在臺灣高雄機場遭查獲情事，雖矢口否認上開犯行，辯稱：遭查
    獲毒品係因伊左腿膝蓋受傷，天氣變化會痛，所以以為係止痛藥，購買來自己使
    用，伊原不知係毒品海洛因，係在海關檢驗後，才知道是海洛因云云。惟查：右
    開被告預計賺取三萬元報酬，為大陸綽號「阿健」之人，自大陸深圳運輸私運毒
    品海洛因至臺灣欲轉交予綽號「老二」之人，即可從「老二」處得到三萬元酬勞
    之事實，業據被告於臺南憲兵隊詢問（臺南憲兵隊卷第一０頁）及偵訊（九十二
    年度偵字第一九四０七號卷第一六頁）時均坦承不諱，且於原審準備程序時亦供
    承：確有自大陸深圳經香港運輸毒品海洛因至臺灣之行為無訛（原審卷第一五至
    一六頁）；而被告於高雄國際機場經關務人員攔查時，當場查獲被告之生殖器上
    確綁有海洛因一袋藏置其間乙節，亦據證人即承辦憲兵董裕祺於偵查時證述明確
    （九十二年度偵字第一九四０七號卷第二四頁），並有扣押白色粉末一袋（其外
    包裝為封口有紅線之夾鏈袋二個）足憑，該扣案之白色粉末經送法務部調查局鑑
    定結果認確係海洛因（淨重二九點九二公克）無誤，亦有該局出具之鑑定通知書
    附卷可稽（九十二年度偵字第一九四０七號卷第一０頁）；復以證人吳文升早於
    案發前之九十二年九月十八日於偵訊時證陳：被告曾告知將於九月間欲自大陸地
    區運毒至國內等詞（九十二年度查字第五七號第二至八頁、九十二年度偵字第一
    九四０七號卷第二三、二四頁），與被告所為本案犯行之情節大致相符；至被告
    辯稱：其事先不知係海洛因毒品，且所攜帶之毒品海洛因係購買供自身使用，無
    運輸毒品犯意云云，然被告於第一次警訊已供承：「我攜帶這些海洛因來台灣，
    事先知情，並約定三萬元（運輸）酬勞」等語，參以被告又刻意將毒品海洛因藏
    置於自己生殖器之人身最隱私之處，意圖以此闖關，進入國境內，益徵其明知所
    運輸者確係毒品海洛因，且有運輸毒品海洛因之犯意已明；又據採集被告之尿液
    經臺南市衛生局鑑驗結果，被告尿液中並未檢出任何施用海洛因後所應有嗎啡成
    份陽性反應，此有該局檢驗成績書一紙在卷足憑（九十二年度偵字第一九四０七
    號卷第四頁），且被告於審理時亦自承無施用毒品前科（原審卷第三０頁），足
    見被告所辯其以為該粉末係止痛藥，事先不知係海洛因，且曾試用該藥（即指海
    洛因）云云，顯與事實不符，從而，被告所辯各節，均無非係事後卸責之詞，當
    無可採，事實已明，被告犯行堪以認定。至被告辯護人所提出刷卡帳單及醫院診
    斷證明書，僅能證明被告進出大陸來回機票費用，以刷卡支付，及被告曾有骨折
    受傷屬實，然均不足作為被告無本件運輸私運毒品犯行之依據；又因本件被告犯
    行已明，被告請求傳訊證人吳文升詰問一節，本院認無必要。
二、按海洛因為毒品危害防制條例第二條第二項第一款所列第一級毒品，次按行政院
    依懲治走私條例第二條第四項法律授權公告毒品危害防制條例所列毒品屬甲項管
    制進出口物品，不限其數額，均不得私運進出口；又自大陸地區私運物品進入台
    灣地區，或自台灣地區私運物品前往大陸地區者，以私運物品進口、出口論，適
    用懲治走私條例規定處斷，懲治走私條例第十二條定有明文，而香港於一九九七
    年回歸大陸，亦屬大陸地區範圍。是核被告甲○○所為，係犯毒品危害防制條例
    第四條第一項之運輸第一級毒品罪及懲治走私條例第十二條、第二條第一項準私
    運管制物品進口罪。又其持有第一級毒品海洛因之低度行為，為其運輸海洛因之
    高度行為所吸收，不另論持有之罪。被告與大陸綽號「阿健」之成年男子及臺灣
    綽號「老二」之成年男子間就上開運輸、私運毒品即管制物品海洛因之犯行，有
    犯意之聯絡及行為之分擔，均應論以共同正犯。又被告所犯上開運輸第一級毒品
    罪及私運管制物品進口罪之準走私罪二罪，係一行為而觸犯數罪名，為想像競合
    犯，應依刑法第五十五條前段之規定，從一較重之運輸第一級毒品罪處斷。公訴
    人雖未就被告所犯之私運管制物品進口罪起訴，惟查被告所犯該罪，與經起訴之
    運輸第一級毒品海洛因罪有想像競合犯關係（原判決誤載為牽連關係），屬裁判
    上一罪，本院自得併予審酌，附此敘明。查被告係受人利誘，思慮欠周而犯此重
    罪，並非主動策劃犯罪之人，且運輸毒品之數量尚非鉅量，本院認如處以法定最
    低刑之無期徒刑仍嫌過重，客觀上足以引起一般人之同情，爰依刑法第五十九條
    規定減輕其刑。
三、原審因而適用毒品危害防制條例第四條第一項、第十八條第一項前段、第十九條
    第一項，懲治走私條例第二條第一項、第十一條、第十二條，刑法第十一條、第
    二十八條、第五十五條、第五十九條之規定，並審酌被告僅因貪圖三萬元之利益
    ，明知不法仍共同運輸、私運海洛因入我國境，惟運輸之數量非鉅，且毒品海洛
    因尚未流入市面造成實際危害，及其犯後於偵查中坦認犯行，卻在法院審理時否
    認所犯之態度等一切情狀，量處有期徒刑十年六月（公訴人蒞庭求處無期徒刑，
    過重不採）。扣案之第一級毒品海洛因（淨重二九‧九二公克）為查獲之毒品，
    不問屬於犯人與否，爰依毒品危害防制條例第十八條第一項前段規定，宣告沒收
    銷燬之；另扣案之二個封口有紅線之夾鏈袋，係屬被告所有，且供其犯本件之運
    輸第一級毒品所用之物，應依毒品危害防制條例第十九條第一項宣告沒收（至被
    告運輸毒品之預期報酬三萬元，因尚未取得，自不得併宣告沒收）。經核原判決
    認事用法均無不合，量刑亦屬妥適，被告上訴意旨，否認犯罪，指摘原判決不當
    ，為無理由，應予駁回。
據上論結，應依刑事訴訟法第三百六十八條，判決如主文。
本案經檢察官張金塗到庭執行職務。
中      華      民      國    九十三    年      二      月    二十六    日
                              臺灣高等法院高雄分院刑事第七庭
                                  審判長法官  李春昌
                                        法官  乙憲文
                                        法官  莊飛宗
右正本證明與原本無異。
如不服本判決應於收受本判決後十日內向本院提出上訴書狀，其未述上訴理由者，
並得於提起上訴後十日內向本院補提理由書狀（均須按他造當事人之人數附繕本)「
切勿逕送上級法院」。
                                      書記官  余忠
中    華    民    國      九十三      年      二      月     二十七   日
附錄：本判決論罪科刑法條：
毒品危害防制條例第四條第一項：
製造、運輸、販賣第一級毒品者，處死刑或無期徒刑；處無期徒刑者，得併科新台幣
一千萬元以下罰金。
懲治走私條例第二條第一項：
私運管制物品進口、出口逾公告數額者，處七年以下有期徒刑，得併科新臺幣三百萬
元以下罰金。
